# 请问陈版销售返利

提问人：xxcg11 时间：2012-06-25 22:31:38
本公司一汽车4S经营站，公司于 10 年度销售一定数量的汽车，汽车生产商对销售数量达到一定规模即可获得一定的返利，由于 10 年度无法确定返利的多少，故对 10 年度的财务报表出具了保留意见的审计报告，现企业于 11 年收回了 10 年的返利，请问对此部分返利是否应追溯调 10 年的成本？

回答人：chenyiwei
不清楚为何因为“10年度无法确定返利的多少”就对 2010 年度财务报表出具了保留意见的报告？这种意见类型是否恰当，是否符合审计准则对保留意见运用条件的规定？在 2010 年末，根据当时可获得的信息（如本公司的实际销售业绩和生产商的返利政策）是否确实无法合理估计可获得的返利金额？还是可以估计而不做估计，或者滥用估计或作出就当时可获得的信息而言不恰当的估计？ 你说的“现企业于 11 年收回了 10 年的返利，请问对此部分返利是否应追溯调 10 年的成本”说到底还是一个如何区分会计估计变更和前期差错的问题。这主要涉及管理层的会计责任，而与 2010 年度的审计意见类型问题（尽管依据你所说的情况，不排除 2010 年度审计意见类型有问题）没有直接关系。此类问题的一般处理原则是：“会计估计的合理性”是针对作出该会计估计当时的具体环境和所能获取的信息而言的。如果在以前年度的资产负债表日作出会计估计时，已经综合考虑和分析了截至该资产负债表日可以获取的所有信息，则该会计估计就当时的情况而言是合理的最佳估计；如因为该资产负债表日后新出现且原先无法合理预见的情况导致最终结果不同于当初的估计，则属于期后的会计估计变更，不能仅仅据此即认为前期的会计估计存在差错。如果当初作出会计估计时，存在对当时可获取的信息的忽略或不当使用的情况，则该会计估计就当时作出该估计时的情况而言即是不合理的，应认为属于会计差错。

提问人：2009masq 时间：2012-06-26 09:39:05
回复 chenyiwei 的帖子
是否追溯调整，是否需要主要把握两点？
1 、在 2010 年度基于当时公司销售情况及生产商的相关政策，是否可做出合理的会计估计； 2 、如可做出合理的会计估计，那么基于这种估计所得出的返利对于财务报表影响是否具备重要性。

回答人：chenyiwei
可以这样理解。

提问人：slamduck111 时间：2015-03-21 10:42:29
陈老师，又碰到一个事项比较纠结，特向您请教：如已经综合考虑和分析了截至资产负债表日可以获取的所有信息，不确定返利是就当时的情况而言是合理的最佳估计，企业于期后（假设在 3 月）收到了该笔返利，审计在 4 月进场后根据收到的该笔返利以权责发生制要求损益归集在业务发生的期间为由进行调整，该理由是否成立？如成立，是否充分？

回答人：chenyiwei
该观点不成立。如果在资产负债表日不能合理估计，则表明导致该金额能够可靠估计的事项或情况是在资产负债表日后出现的，不是资产负债表日已存在的状态或情况，因此只能作为非调整事项处理。